【裁判字號】    97,聲,2457
【裁判日期】    971028
【裁判案由】    發還擔保金
【裁判全文】
臺灣板橋地方法院民事裁定              97年度聲字第2457號
聲  請  人
即  債權人  勝昌製藥廠股份有限公司
法定代理人  丙○○
聲  請  人
即  債權人  勝臣國際股份有限公司
法定代理人  丙○○
共同代理人  盧柏岑律師
            鍾薰嫻律師
相  對  人
即  債務人  富邦通路實業股份有限公司
法定代理人  甲○○
            乙○○
            丁○○
上列聲請人聲請發還擔保金事件，本院裁定如下：
    主      文
聲請人勝昌製藥廠股份有限公司於本院九十六年度存字第一五九
０號擔保提存事件一案所提存之擔保物彰化銀行光復分行無記名
可轉讓定期存單，面額新臺幣伍拾萬元券壹張（存單號碼：CB20
331） 准予發還。
聲請人勝臣國際股份有限公司於本院九十六年度存字第一五九一
號擔保提存事件一案所提存之擔保物彰化銀行光復分行無記名可
轉讓定期存單，面額新臺幣伍拾萬元券壹張（存單號碼：CB2033
2）、面額新臺幣壹拾萬元券貳張（存單號碼：CC17338、CC1733
9），合計新臺幣柒拾萬元准予發還。
聲請程序費用由相對人負擔。
    理      由
一、本件相對人即債務人富邦通路實業股份有限公司業經中央主
    管機關經濟部於民國97年9月16日以經授中字第09733091100
    號函解散登記在案，此有相對人公司變更登記表1 紙在卷可
    按，依公司法第26條之1 準用同法第24條規定，相對人公司
    應行清算，而相對人公司迄未向法院呈報清算人，此亦有本
    院辦理民事電話查詢登記表1紙附卷可憑，依公司法第322條
    第1 項前段規定，自應以相對人公司之全體董事即甲○○、
    乙○○、丁○○等3 人為其清算人，並為清算中相對人公司
    之法定代理人，聲請人列相對人全體董事甲○○、乙○○、
    丁○○為其法定清算人，合無不合，先予敘明。
二、按訴訟終結後，供擔保人證明已定20日以上之期間，催告受
    擔保利益人行使權利而未行使者，或法院依供擔保利益人之
    聲請，通知受擔保利益人於一定期間內行使權利並向法院為
    行使權利之證明而未證明者，法院應依供擔保人之聲請，以
    裁定命返還其提存物或保證書，民事訴訟法第104 條第1 項
    第3 款定有明文，依同法第106 條之規定，於其他依法令供
    訴訟上之擔保者，亦準用之。
二、本件聲請意旨略以：聲請人與相對人間假扣押事件，聲請人
    前依本院96年度裁全字第1786號民事裁定，為擔保假扣押，
    曾分別提供如主文第1項、第2項所示之無記名可轉讓定期存
    單為擔保，並分別以本院96年度存字第1590號及96年度存字
    第1591號提存事件提存後，聲請對相對人之財產予以假扣押
    在案。茲因聲請人已於撤回假扣押執行程序之聲請後，聲請
    本院催告相對人行使權利，經本院以97年度聲字第239 號發
    函通知相對人在案，迄今其所定21日之期間應已屆滿，而相
    對人仍未行使權利，為此提出相對人之變更登記事項卡及法
    定代理人之戶籍謄本，聲請發還擔保金等語。
三、經查聲請人前開主張，業據其提出上開證據為證，並經本院
    依職權調閱本院96年度裁全字第1786號、96年度執全字第12
    46號假扣押保全程序暨執行卷、本院96年度存字第1590、15
    91號擔保提存卷及本院97年度聲字第239 號聲請催告行使權
    利卷核閱屬實，復有臺灣臺北地方法院97年10月7 日北院隆
    文人字第0970005544號函、本院民事紀錄科查詢表4 紙在卷
    為證，聲請人之聲請意旨核與民事訴訟法第104 條第1項第3
    款規定相符，應予准許。
四、爰依民事訴訟法第95條、第78條，裁定如主文。
中    華    民    國    97    年    10    月    28    日
                  民事第二庭法  官  鍾啟煌
以上正本證明與原本無異。
如不服本裁定應於送達後10日內向本院提出抗告狀，並應繳納抗
告裁判費新臺幣1,000 元。
中    華    民    國    97    年    10    月    28    日
                            書記官  張國仁


司法院資訊處製作；財團法人民間司法改革基金會備份。
